【裁判字號】    92,訴,632
【裁判日期】    920324
【裁判案由】    毒品危害防制條例
【裁判全文】
臺灣板橋地方法院刑事判決                          九十二年度訴字第六三二號
    公  訴  人  臺灣板橋地方法院檢察署檢察官
    被      告  甲○○
右列被告因毒品危害防制條例案件，經檢察官提起公訴（九十二年度毒偵字第一五一
號），本院判決如左：
    主    文
甲○○連續施用第一級毒品，累犯，處有期徒刑捌月。
扣案之第一級毒品海洛因一包（驗餘淨重０‧０七公克）、已使用過之海洛因殘渣袋
一只均沒收銷燬之。
    事  實
一、甲○○前於民國七十九年間因懲治盜匪條例案件，經台灣高等法院八十年度上更
    一字五八七判處有期徒刑七年，於八十一年五月十一日確定，甫於八十四年一月
    五日假釋出獄（縮刑期滿日為八十六年八月十日），假釋中於八十四年間因違反
    麻醉藥品管理條例案件，經本院判處有期徒刑五月，於八十五年九月二十三日確
    定，復於八十五年三月間因違反麻醉藥品管理條例案件，經本院判處有期徒刑六
    月，於八十五年九月二十三日確定，再於八十五年十月間因賭博罪，經本院判處
    有期徒刑五月，於八十七年二月二十三日確定。併因撤銷假釋執行殘刑復合併執
    行前所宣告之刑（均接續執行），於九十年六月二日縮短刑期執行完畢，仍不知
    悔改，於八十八年六月間因施用毒品案件，臺灣板橋地方法院檢察署檢察官以八
    十八年度聲觀字第二七二六號，聲請觀察勒戒後，認有施用毒品傾向，臺灣板橋
    地方法院檢察署檢察官再以八十八年度聲戒字第六七七號聲請強制戒治，由本院
    以八十八年度毒聲字第四五九五號裁定令入戒治處所施以強制戒治，嗣於八十九
    年八月二日強制戒治期滿，由臺灣板橋地方法院檢察署檢察官於八十九年九月八
    日，以八十九年度戒毒偵字第六０一號不起訴處分確定。詎甲○○於前開不起訴
    之處分確定五年內，復基於概括犯意，自九十一年十月間某日起至同年十二月三
    十一日十六時止，連續在臺北縣土城市○○街三七三巷七號四樓住處，以將海洛
    因混入白水及葡萄糖稀釋後，再以注射針筒注射入體內之方式，連續施用第一級
    毒品海洛因多次，約三、四天施用一次。嗣經警於九十一年十二月三十一日十六
    時許，在前揭住處查獲，並扣得第一級毒品海洛因一包（毛重０‧三公克，驗餘
    淨重０‧０七公克）、第二級毒品安非他命（毛重０‧七六公克）、施用毒品之
    器具安非他命吸食器一個、燈泡吸食器一個、海洛因殘渣袋一個。
二、案經臺北縣政府警察局刑警隊移送臺灣板橋地方法院檢察署檢察官偵查起訴。
    理  由
一、右揭犯罪事實，迭據被告甲○○於警偵訊及本院審理時坦承不諱，而被告經警查
    獲時扣得之白色粉末一包（驗餘淨重０‧０七公克），經法務部調查局以化學呈
    色法及氣相層析質譜儀分析法鑑驗結果，確認含有第一級第六項毒品海洛因成分
    ，有法務部調查局九十二年二月十八日調科壹字第０六０００六八三五號鑑定通
    知書一紙附卷可稽。又被告經警查獲於警訊時所採集之尿液送檢驗結果，確呈嗎
    啡陽性反應，有台灣檢驗科技股份有限公司濫用藥物尿液檢驗報告一份在卷可憑
    ，足證被告前開自白，與事實相符。
二、第查，被告曾因施用毒品案件，經臺灣板橋地方法院檢察署檢察官以八十八年度
    聲觀字第二七二六號，聲請觀察勒戒後，認有施用毒品傾向，經本院以八十八年
    度毒聲字第四五九五號裁定令入戒治處所施以強制戒治，於八十九年八月二日強
    制戒治期滿，由臺灣板橋地方法院檢察署檢察官於八十九年九月八日，以八十九
    年度戒毒偵字第六０一號不起訴處分確定。詎被告於前開不起訴之處分確定五年
    內，又於九十一年十月間某日起至同年十二月三十一日止，在其上開住處，連續
    施用第一級毒品海洛因，經警查獲，而經檢察官聲請本院以九十二年度毒聲字第
    一號裁定令入戒治處所強制戒治一年，現正強制戒治中等情，有台灣高等法院被
    告全國前案紀錄表、全國施用毒品案件紀錄表、臺灣板橋地方法院檢察署檢察官
    八十九年度戒毒偵字第六０一號不起訴處分書、本院九十二年度毒聲字第一號刑
    事裁定各一份在卷可按，堪認被告確經強制戒治期滿，經不起訴處分後，五年內
    再犯毒品危害防制條例第十條之罪，與毒品危害防制條例第二十條第三項之規定
    相符。綜上所述，本件事證已臻明確，被告犯行洵堪認定，應予依法論科。
三、查海洛因為毒品危害防制條例第二條第一項第一款明定之第一級毒品，不得持有
    、施用及販賣，被告前因施用第一級毒品案件，經台灣板橋地方法院檢察署檢察
    官不起訴處分確定後，於五年內，再犯本案施用第一級毒品犯行，核其所為，係
    犯毒品危害防制條例第十條第一項之施用第一級毒品罪；其施用前後持有毒品海
    洛因之低度行為，為其施用毒品海洛因之高度行為所吸收，不另論罪；又其先後
    多次施用第一級毒品海洛因犯行，時間緊接，犯罪構成要件相同，所犯罪名又屬
    同一，顯係基於概括犯意反覆而為，為連續犯，應依刑法第五十六條規定論以一
    罪並加重其刑。再查，被告曾因懲治盜匪條例案件，經台灣高等法院八十年度上
    更一字五八七判處有期徒刑七年確定，於八十四年一月五日假釋出獄，假釋中於
    八十四年間，違反麻醉藥品管理條例案件，經本院判處有期徒刑五月確定，復於
    八十五年三月間因違反麻醉藥品管理條例案件，經本院判處有期徒刑六月確定，
    再於八十五年十月間因賭博罪，經本院判處有期徒刑六月確定，並因撤銷假釋執
    行殘刑復合併執行前所宣告之刑（均接續執行），於九十年六月二日縮短刑期執
    行完畢，有台灣高等法院被告全國前案紀錄表一份在卷可參，其於受有期徒刑之
    執行完畢後，五年內再犯本件有期徒刑以上之罪，為累犯，應依刑法第四十七條
    之規定遞加重其刑。爰審酌被告前經觀察、勒戒、強制戒治，仍未戒斷其施用毒
    品之惡習，及有前揭事實欄論罪科刑之素行，施用毒品僅係戕害自己身心並無加
    害他人，以及犯罪後坦承犯行態度良好等一切情狀，量處如主文所示之刑，以資
    懲儆。
四、扣案之毒品海洛因一包（毛重０‧三公克，驗餘淨重０‧０七公克），及已使用
    過之海洛因殘渣袋一只，其內之毒品殘渣無法與塑膠袋分離，均應認係第一級毒
    品，應依毒品危害防制條例第十八條第一項前段之規定，沒收並銷燬之。
五、至於被告涉施用第二級毒品安非他命，未經提起公訴，本院不予審理，又扣案之
    第二級毒品安非他命一包（毛重０‧七六公克）、安非他命吸食器一個、燈泡吸
    食器一個，均與本案無關，爰不於此宣告沒收。末查，前開扣案之安非他命吸食
    器一個，並非專供吸用安非他命之器物，尚可兼作其他之用途，有刑案現場照片
    在卷可參，即非屬毒品危害防制條例第十一條第三項之專供施用毒品之器具，附
    此敘明。
據上論斷，應依刑事訴訟法第二百九十九條第一項前段，毒品危害防制條例第十條第
一項、第十八條第一項前段，刑法第十一條前段、第五十六條、第四十七條，判決如
主文。
本案經檢察官徐名駒到庭執行職務。
中    華    民    國    九十二    年     三     月      二十四        日
                                   臺灣板橋地方法院刑事第一庭
        法  官  潘  翠  雪
右正本證明與原本無異。
如不服本判決，應於送達後十日內，向本院提出上訴狀。
                                           書記官  張  成  龍
中    華    民    國    九十二    年     三     月      二十四        日
附錄本案所犯法條全文
毒品危害防制條例第十條
施用第一級毒品者，處六月以上五年以下有期徒刑。
施用第二級毒品者，處三年以下有期徒刑。


司法院資訊處製作；財團法人民間司法改革基金會備份。
